臺灣南投地方法院刑事判決
                                     110年度侵訴字第12號
公  訴  人  臺灣南投地方檢察署檢察官 
被      告  巫孟哲



上列被告因妨害性自主案件，經檢察官提起公訴（109 年度偵字
第5738號），因被告於本院準備程序中就被訴事實為有罪之陳述
，經告以簡式審判之旨，並聽取當事人意見後，本院進行簡式審
判程序，判決如下：
    主  文
巫孟哲對於十四歲以上未滿十六歲之女子為性交，共拾罪，各處
有期徒刑伍月，應執行有期徒刑壹年。緩刑貳年，並應於判決確
定後壹年內向公庫支付新臺幣參萬元，緩刑期間付保護管束。
    事實及理由
一、犯罪事實
    巫孟哲於民國109年1月間，經由IG通訊軟體結識代號BK000-
    A109088之女子（94年5月生，真實姓名年籍詳卷內「妨害性
    自主被害人代號與真實姓名對照表」，下稱甲女) ，2人於1
    09年3月2日開始交往。巫孟哲明知當時甲女為14歲以上未滿
    16歲之女子，竟基於與14歲以上未滿16歲之女子為性交之犯
    意，自109年5月26日起至109年10月19日止，在其位於南投
    縣○○鄉○○巷0號住處2樓，未違反甲女意願，以其陰莖插入甲
    女陰道之方式與甲女性交10次得逞。嗣因甲女懷孕至醫院進
    行引產手術，經通報循線查悉上情。
二、證據名稱：
　㈠被告巫孟哲於警詢、偵訊、本院準備及審理程序中之自白。
　㈡被害人即證人甲女、被害人即證人甲女之祖母BK000-A109088
    D（真實姓名詳卷內「真實姓名對照表」，下稱乙女）於警
    詢、本院準備程序之證述。
　㈢犯嫌住處二樓平面圖、被害人手繪現場圖、南投縣政府警察
    局集集分局偵查隊受理刑事案件報案三聯單、性侵害案件胚
    胎採證監管紀錄表、受理疑似性侵害事件驗傷診斷書、性侵
    害犯罪事件通報表、指認犯罪嫌疑人紀錄表、現場照片、被
    告與被害人臉書對話紀錄、手機通話紀錄、南投縣政府警察
    局集集分局110年3月9日投集警偵字第1100003481號函暨檢
    附職務報告、內政部警政署刑事警察局110年1月14日刑生字
    第1098040266號鑑定書、南投縣政府110年5月24日府社婦字
    第1100121829號函暨檢附個案匯總報告各1 份。
三、論罪科刑之理由：
  ㈠被害人甲女為94年5月生，於案發時為14歲以上未滿16歲之女
    子，此有被害人甲女之戶籍謄本1份存卷可參，被告知悉上
    情，仍在不違反被害人甲女意願之情形下，以其性器陰莖進
    入甲女之陰道內為性交行為10次。核被告所為，均係犯刑法
    第227條第3 項之對於14歲以上未滿16歲之女子為性交罪。
    另刑法第227條第3項之罪係對被害人為14歲以上未滿16歲之
    少年所設之特別處罰規定，故依兒童及少年福利與權益保障
    法第112條第1項但書規定，毋庸再依同條項前段加重其刑，
    附此敘明。
  ㈡又被告所犯上開各罪，犯意各別，應予分論併罰。
  ㈢爰以行為人之責任為基礎，審酌被告被告明知被害人甲女為1
    4歲以上未滿16歲之女子，對於性交行為之認知及自主能力
    尚未臻成熟，竟因無法克制己身之情慾，而與之為性交行為
    ，對於被害人身心健康之發展及日後人際關係與男女間正常
    交往，所生之障礙與可能造成之創傷，均有重大影響，所為
    實不足取，應予非難。惟念被告犯後始終坦承犯行，並與被
    害人甲女及乙女成立調解，有南投縣魚池鄉調解委員會調解
    筆錄1份在卷可參，足認被告尚有悔悟之心，兼衡被告之犯
    罪動機、目的，並考量其自陳國中畢業之智識程度，從事餐
    飲業，經濟狀況小康等一切情狀，量處如主文所示之刑，及
    定其應執行刑。
  ㈣末查，被告未曾因故意犯罪而受有期徒刑以上刑之宣告，有
    臺灣高等法院被告前案紀錄表1份在卷可稽，被告本案因一
    時失慮致罹刑典，犯後始終坦承犯行，且已與被害人甲女、
    乙女調解成立，已如前述，認被告經此偵審程序之教訓後，
    當知所警惕而無再犯之虞，是上開所宣告之刑，本院認以暫
    不執行為適當，爰併予宣告緩刑2年。惟被告與14歲以上未
    滿16歲之少女發生性交行為，其法治觀念顯有不足，為使被
    告得以確切明瞭其行為所造成之損害，並建立正確法治觀念
    ，使其於緩刑期內能深知警惕，避免再度犯罪，爰併依刑法
    第74條第2項第4款規定，諭知被告於本判決確定後1年內向
    公庫支付新臺幣3萬元。另被告係犯刑法第91條之1第1項所
    列之罪，自應依刑法第93條第1項第1款規定，併予宣告於緩
    刑期間付保護管束，俾能由觀護人予以適當督促，並發揮附
    條件緩刑制度之立意，以期符合本件緩刑目的。
四、應適用之法律：
    刑事訴訟法第273 條之1 第1 項、第299 條第1 項前段、第
    310 條之2 、第454 條第1 項。
五、如不服本件判決，得自收受送達之日起20日內，向本院提起
    上訴（應附繕本）。
本案經檢察官劉仁慈提起公訴、檢察官劉景仁到庭執行職務。
中    華    民    國   110    年    9     月    16    日
                  刑事第三庭    法  官 何玉鳳
以上正本與原本無異。
如不服本判決應於收受送達後20日內向本院提出上訴書狀，並應
敘述具體理由；其未敘述上訴理由者，應於上訴期間屆滿後20日
內向本院補提理由書（均須按他造當事人之人數附繕本）「切勿
逕送上級法院」。
告訴人或被害人如對於本判決不服者，應具備理由請求檢察官上
訴，其上訴期間之計算係以檢察官收受判決正本之日期為準。
                                書記官 廖健雄
中　　華　　民　　國　　110 　年　　9 　　月　　16　　日
所犯法條
中華民國刑法第227條
（未成年人）
對於未滿十四歲之男女為性交者，處3年以上10年以下有期徒刑
。
對於未滿十四歲之男女為猥褻之行為者，處6月以上5年以下有期
徒刑。
對於十四歲以上未滿十六歲之男女為性交者，處7年以下有期徒
刑。
對於十四歲以上未滿十六歲之男女為猥褻之行為者，處3年以下
有期徒刑。
第1項、第3項之未遂犯罰之。